【裁判字號】    97,交抗,2180
【裁判日期】    971208
【裁判案由】    違反道路交通管理處罰條例
【裁判全文】
臺灣高等法院交通事件裁定            97年度交抗字第2180號
抗  告  人
即受處分人  甲○○
上列抗告人，因違反道路交通管理處罰條例案件，不服臺灣板橋
地方法院，中華民國97年9 月10日裁定（97年度交聲字第2301號
），提起抗告，本院裁定如下：
    主  文
抗告駁回。
    理  由
一、本件原裁定以：
(一)受處分人甲○○所有車號ＢＴ2─719號重型機車，於民國97
    年8月5日上午11時3 分許，在臺北市○○路十三號週邊，因
    「在設有禁止停車標誌之處所停車」之違規，經臺北市政府
    交通局停車管理處人員拍照採證後逕行舉發，乃依道路交通
    管理處罰條例第56條第1項第4款規定裁處罰鍰新臺幣（下同
    ）六百元。異議人以：伊騎車行經臺北市○○路十三號周邊
    ，並沒有看到禁止停車標誌，伊機車是停在工地旁邊，沒有
    違反規定，也不是停在人行道上，停車地方亦無禁止停車的
    標誌，提出異議。
(二)經查，受處分人甲○○所有車號ＢＴ2─719號重型機車，於
    前揭時地，因停放在臺北市○○路十三號週邊之人行道，為
    臺北市政府交通局停車管理處人員拍照採證後逕行舉發事實
    ，有上開舉發違反道路交通管理事件通知單影本及採證照片
    各一件在卷可稽，觀諸卷附採證照片及舉發機關向法院提出
    現場照片所示，車號ＢＴ2─719號重型機車於舉發時停放之
    處所，係位於臺北市○○路十三號週邊鋪有正方形人行道磚
    ，屬於專供行人通行之人行道，且該人行道附近多處設有行
    人徒步區之禁止停車標誌，異議人自難諉為不知；況該機車
    停放處亦非屬於機車停放區，足認上開機車停車處之人行道
    ，確係禁止停車、禁止臨時停車之處所無訛。又該機車停放
    處之前方及右側固有鐵皮遮蔽，但觀諸上開採證照片之鐵皮
    並未將上開人行道全部封閉，且上開機車既可停放於該人行
    道處，舉發機關採證人員亦可在上址拍照，顯見該停車處所
    仍屬供行人通行人行道，自不得任意臨時停車或停車。從而
    ，異議人前開辯解，顯係卸責之詞，洵非足採。原處分機關
    擇一違規事實（上開條例第56條第1項第1 款、第4款之法定
    罰鍰數額相同），依道路交通管理處罰條例第56條第1項第4
    款規定，對異議人裁處罰鍰六百元，核無違誤，乃駁回本件
    受處分人之異議，核無不合。
二、按人行道係指為專供行人通行之騎樓、走廊，及劃設供行人
    行走之地面道路，與人行天橋及人行地下道；又人行道不得
    臨時停車，且禁止臨時停車處所及設有禁止停車標誌之處所
    ，均不得停車。道路交通管理處罰條例第3條第3款，道路交
    通安全規則第111條第1項第1款、第112條第1款、第4款分別
    定有明文。次按，汽車（含機車）在禁止臨時停車處所停車
    ，或在設有禁止停車標誌之處所停車者，處六百元以上一千
    二百元以下罰鍰，道路交通管理處罰條例第56條第1項第1款
    、第4款，亦有明文。
三、抗告意旨略以：抗告人停靠的旁邊係建築工地，標示不清不
    楚，因此被舉發，為此提起抗告云云。惟查，抗告人所有之
    機車於前揭時地，因停放在臺北市○○路十三號週邊人行道
    ，為臺北市政府交通局停車管理處人員拍照採證後逕行舉發
    事實，有上開舉發違反道路交通管理事件通知單影本及採證
    照片在卷可稽，復為抗告人所是認，自堪信為屬實。依舉發
    機關向法院提出現場照片所示，車號ＢＴ2─719號重型機車
    於舉發時停放處所，係位於臺北市○○路十三號週邊鋪有正
    方形人行道磚，屬於專供行人通行之人行道，且該人行道附
    近多處設有行人徒步區之禁止停車標誌，原審因認抗告人自
    難諉為不知，核無不合。再依該機車停放處非屬於機車停放
    區，足認上開機車停車處之人行道，確係禁止停車、禁止臨
    時停車之處所無訛。而該機車停放處之前方及右側固有鐵皮
    遮蔽，但觀諸上開採證照片鐵皮並未將上開人行道全部封閉
    ，且上開機車既可停放於該人行道處，舉發機關採證人員亦
    可在上址拍照，顯見該停車處所仍屬供行人通行人行道，自
    不得任意臨時停車或停車。原審上開認定，均與卷內證據相
    合，自無不合，從而，原審駁回本件異議，自屬正當，抗告
    人未提出事證，徒以己見指摘原裁定不當，核為無理由，其
    抗告自應予駁回。
四、據上論結，應依道路交通案件處理辦法第26條，刑事訴訟法
    第412條，裁定如主文。
中    華    民    國    97    年    12    月    8     日
                  刑事第十四庭審判長法  官  陳志洋
                                    法  官  梁耀鑌
                                    法  官  蔡聰明
以上正本證明與原本無異。
不得再抗告。
                                    書記官  陳建邦
中    華    民    國    97    年    12    月    9     日


司法院資訊處製作；財團法人民間司法改革基金會備份。
